Minutes et répertoires du notaire Jean COLAS, 8 janvier 1645 - 7 juin 1665 (étude XXXV)
Archives nationales
Minutes et répertoires du notaire Jean COLAS (étude XXXV)
8 janvier 1645 - 7 juin 1665
MC/ET/XXXV/356 - MC/ET/XXXV/597, MC/RE/XXXV/8
Etude XXXV; Colas, Jean
Archives nationales de France
Minutes et répertoires: la loi 2008-696 du 15 juillet 2008 relative aux archives a fixé à 75 ans à compter de la date de l'acte, ou à 25 ans à compter de la date du décès de l'intéressé si ce délai est plus bref, le délai de communication des minutes et répertoires des notaires; ce délai est porté à 100 ans à compter de la date de l'acte si le document se rapporte à un mineur (code du Patrimoine, articles L213-2, 4e d et 5e).
Autres documents de l'étude (dossiers de clients, comptabilité...): s'agissant d'archives privées, ces documents sont communicables selon les modalités fixées par le déposant ou le donateur.
Certains documents ne sont pas accessibles en raison de leur mauvais état de conservation.
Versement
Accès aux instruments de recherche de tous les notaires de l’étude XXXV
Archives de l'étude XXXV
- Minutes de Jean COLAS, 1634 - 1722; MC/ET/XXXV/356 - MC/ET/XXXV/597
  - Minutes (actes imparfaits). 1646 - 1722, MC/ET/XXXV/356
    Informations complémentaires:
    1646 à 1664: actes passés par-devant Jean Colas.
    1673 à 1688: actes passés par-devant Nicolas II Boindin; - 1684 à 1710: actes passés par-devant René Desforges.
    1711 à 1722: actes passés par-devant Gabriel Mesnil.
    Informations concernant le classement:
    Le niveau inférieur de description, quand il existe, correspond aux minutes d'actes. Toutes les minutes ne sont pas forcément décrites une à une. Les descriptions de ces minutes sont plus ou moins détaillées.
    acte imparfait
  - Minutes. 1645, 6 janvier - 1645, 30 mars, 6 janvier 1645 - 30 mars 1645; MC/ET/XXXV/393
    Jean Colas a signé à partir du 8 janvier.
    - Vente à Louis Pourcel, notaire au Châtelet, demeurant rue aux Ours, paroisse Saint-Leu-Saint-Gilles., 22 janvier 1645; MC/ET/XXXV/393
      Origine de l'information:
      Notaires des XVIe-XVIIIe siècles (4153 actes), par Claire Béchu, Catherine Grodecki, Marie-Antoinette Fleury, Madeleine Jurgens, Marie-Françoise Limon-Bonnet, Pierre-Yves Louis, Xenia Pamfilova, Isabelle Pebay, v. 1950, 1986-1994 (fichier papier entièrement dématérialisé; voir contexte dans le Plan d’orientation général - Notaires de Paris, guides thématiques du Minutier).
      Date de révision: 2010
      Date de création de la notice: 2006
      acte de vente; Ours (rue aux); Pourcel, Louis; notaire
    - Bail par Pharon Legros, Jean Le Leu et Mathieu d'Asnière, maîtres et gouverneurs de la confrérie de la Passion, pour quatre ans, à Barthélemy Guyot, marchand épicier, demeurant rue Montorgueil, du magasin se trouvant sous une partie de la grande salle de l'Hôtel de Bourgogne et de la boutique attenante ayant entrée rue Mauconseil, moyennant 120 livres de loyer annuel., 20 mars 1645; MC/ET/XXXV/393
      Documents du Minutier central des notaires de Paris, Le théâtre professionnel à Paris, 1600-1649, étude par Alan Howe, documents analysés par Madeleine Jurgens et Alan Howe [457 actes], transcriptions par Andrée Chauleur et Pierre-Yves Louis, Paris, Archives nationales, 2000, notice n° 404 (instrument de recherche imprimé dématérialisé dont la version intégrale est accessible en ligne par la rubrique 'Autres instruments de recherche', voir contexte dans le Plan d’orientation général - Notaires de Paris, guides thématiques du Minutier).
      Date de révision: 2004
      Date de création de la notice: 2003
      Documents du Minutier central des notaires de Paris, Le théâtre professionnel à Paris, 1600-1649, étude par Alan Howe, documents analysés par Madeleine Jurgens et Alan Howe, transcriptions par Andrée Chauleur et Pierre-Yves Louis, Paris, Archives nationales, 2000, XVI-455 p.
      bail; Montorgueil (rue); Bourgogne (hôtel de); Mauconseil (rue); Legros, Pharon; Le Leu, Jean; Asnière, Mathieu d'; Guyot, Barthélemy; commerçant; commerçant
  - Minutes. 1645, juillet - 1645, décembre, juillet 1645 - décembre 1645; MC/ET/XXXV/394
    - Accord entre Pierre Legris, sculpteur marbrier, demeurant rue Saint-Denis, paroisse Saint-Laurent, et Jacqueline Brasle, marchande publique, femme de Jean Godelet, tailleur de pierre, faisant suite à un procès pour propos injurieux., 30 juillet 1645; MC/ET/XXXV/394
      Documents du Minutier central concernant les peintres, sculpteurs et graveurs au XVIIe siècle (1600-1650) (études XXI à CXXII, soit 1585 actes), par Marie-Antoinette Fleury, 1954-1976 (fichier papier entièrement dématérialisé; voir contexte dans le Plan d’orientation général - Notaires de Paris, guides thématiques du Minutier).
      Date de création de la notice: 2005
      accord; Saint-Denis (rue); Brasle, Jacqueline; Godelet, Jean; Legris, Pierre; commerçant; sculpteur; tailleur de pierre
    - Vente par Jean Fontenaille, maître des pages de sa Majesté, demeurant rue Saint-Denis, paroisse Saint-Eustache, à Jacques Testelin, peintre ordinaire du roi et Marguerite Fontenaille, sa femme., 1er août 1645; MC/ET/XXXV/394
      acte de vente; Saint-Denis (rue); Fontenaille, Jean; Fontenaille, Marguerite; Testelin, Jacques; peintre
  - Minutes. 1646, janvier - 1646, juillet, janvier 1646 - juillet 1646; MC/ET/XXXV/395; Document détérioré.
    Manque(s) constaté(s) dans cet article:
    Note indiquant trois actes manquants.
    - Transaction entre Jacques Desmartins, peintre et valet de chambre du roi, demeurant rue de l'Arbre-Sec, et Jacques Matissart, receveur et payeur de rentes en Picardie, demeurant à Amiens., 16 juin 1646; MC/ET/XXXV/395
      accord; Amiens (Somme); Arbre-Sec (rue de l'); Desmartins, Jacques; Matissart, Jacques; peintre; trésorier payeur (Ancien Régime); officier de la Chambre du roi (Ancien Régime)
    - LAMBERT (Nicolas) Conseiller et secrétaire du Roi Maison et Couronne de France § Testament de Nicolas LAMBERT, 17 novembre 1646; MC/ET/XXXV/395
      Fichier dit 'général' XVIIe-XVIIIe siècles, par le personnel du Minutier, 1954-1999 ( fichier papier entièrement dématérialisé; voir contexte dans le Plan d’orientation général - Notaires de Paris, guides thématiques du Minutier).
      Date de révision: 2011-2012
      Date de création de la notice: 2010
      testament; Lambert, Nicolas
  - Minutes. 1646, août - 1646, décembre, août 1646 - décembre 1646; MC/ET/XXXV/396; Document détérioré.
  - Minutes. 1647, janvier - 1647, mai, janvier 1647 - mai 1647; MC/ET/XXXV/397; Document détérioré.
    Note indiquant deux actes manquants.
    - Quittance par Guillaume de Nameur, maître menuisier, demeurant rue Beaubourg, et Paul Charpentier, maître charpentier, demeurant rue des Tournelles, aux maîtres et gouverneurs de la confrérie de la Passion, représentés par Achille Taille, du premier paiement de 1000 livres dû aux termes du marché passé devant Bouret, [André] le 17 avril dernier., 19 mai 1647; MC/ET/XXXV/397
      Contient aussi:
      1647, 19 mai. Déclaration d'Achille Taille selon laquelle cette somme de 1000 livres avait été empruntée par les maîtres de la confrérie à Jean de Beaumont, maître fourbisseur et garnisseur d'épées.
      Documents du Minutier central des notaires de Paris, Le théâtre professionnel à Paris, 1600-1649, étude par Alan Howe, documents analysés par Madeleine Jurgens et Alan Howe [457 actes], transcriptions par Andrée Chauleur et Pierre-Yves Louis, Paris, Archives nationales, 2000, notice n° 441 (instrument de recherche imprimé dématérialisé dont la version intégrale est accessible en ligne par la rubrique 'Autres instruments de recherche', voir contexte dans le Plan d’orientation général - Notaires de Paris, guides thématiques du Minutier).
      Voir le marché du 17 avril 1647 dans Jurgens (Madelaine); Howe (Alan) 'Le théâtre professionnel à Paris. 1600-1649.' Documents du minutier central des notaires de Paris. Paris, Centre historique des Archives nationales, 2000, n° 440.
      quittance; déclaration; Beaubourg (rue); Nameur, Guillaume de; Charpentier, Paul; Taille, Achille; Beaumont, Jean de; Bouret, André; menuisier; charpentier
  - Minutes. 1647, juin - 1647, décembre, juin 1647 - décembre 1647; MC/ET/XXXV/398; Document détérioré.
    - Obligation par Léonard Clergé, demeurant rue Soly, Mathieu d'Asnière, demeurant rue Saint-Denis, Achille Taille, demeurant rue du Chevalier-du-Guet, Jacques Sauté, demeurant au faubourg Saint-Denis, Antoine Evrard, demeurant hors de la porte Saint-Antoine, Nicolas Brandon, demeurant rue Saint-Honoré, Guillaume Javelle, demeurant rue Saint-Denis, Nicolas Desnotz, demeurant sur le pont au Change, Pierre Dufour, demeurant sur le quai aux Ormes, Pharon Legros, demeurant rue de la Mortellerie, Jean Le Leu, demeurant rue de la Cossonnerie, ancien maîtres et gouverneurs de la confrérie de la Passion, Léonard Clergé, le jeune, demeurant dans l'enclos de la Halle, et Gérard Groguet [Groguet ou Grongnet ou Gronguet], demeurant rue Saint-Denis, confrères agissant en leurs noms et pour André de Vauconsains et Antoine Fauveau, anciens maîtres, envers Anne de Hémant, veuve de Denis Camuset, notaire au Châtelet, demeurant rue Saint-Denis, paroisse Saint-Leu -Saint-Gilles, de la somme de 8000 livres. Cette somme sera ainsi employée: 2500 livres pour rembourser pareille somme due à Jean de Villy, loueur de chevaux, par obligation devant Colas, [Jean] et Bouret, [André] le 6 février. 1645, 1000 livres pour rembourser pareille somme à Jean de Beaumont, maître fourbisseur et garnisseur d'épées, par obligation devant Colas, [Jean] le 19 mai 1647. Le surplus destiné à acquitter les paiements des réparations de charpenterie et menuiserie mentionnées au marché du 17 avril 1647 devant Bouret, [André]., 15 juin 1647 - 20 août 1648; MC/ET/XXXV/398
      1648, 20 août. Quittance du remboursement des 8000 livres.
      Documents du Minutier central des notaires de Paris, Le théâtre professionnel à Paris, 1600-1649, étude par Alan Howe, documents analysés par Madeleine Jurgens et Alan Howe [457 actes], transcriptions par Andrée Chauleur et Pierre-Yves Louis, Paris, Archives nationales, 2000, notice n° 442 (instrument de recherche imprimé dématérialisé dont la version intégrale est accessible en ligne par la rubrique 'Autres instruments de recherche', voir contexte dans le Plan d’orientation général - Notaires de Paris, guides thématiques du Minutier).
      Voir les quittances et obligations analysées dans Jurgens (Madelaine); Howe (Alan) 'Le théâtre professionnel à Paris. 1600-1649.' Documents du minutier central des notaires de Paris. Paris, Centre historique des Archives nationales, 2000, n° 403, n° 440, n° 441, n°443.
      obligation; quittance; Soly (rue); Saint-Denis (rue); Saint-Leu-Saint-Gilles (paroisse); Chevalier-du-Guet (rue du); Saint-Denis (faubourg); Saint-Honoré (rue); Change (pont au); Mortellerie (rue de la); Cossonnerie (rue de la); Clergé, Léonard; Asnière, Mathieu d'; Taille, Achille; Sauté, Jacques; Evrard, Antoine; Brandon, Nicolas; Javelle, Guillaume; Desnotz, Nicolas; Dufour, Pierre; Legros, Pharon; Le Leu, Jean; Clergé le jeune, Léonard; Groguet ou Grongnet ou Gronguet, Gérard; Vauconsains, André de; Fauveau, Antoine; Hémant, Anne de; Camuset, Denis; Villy, Jean de; Beaumont, Jean de; armurier
    - Quittance par Jean de Villy, marchand loueur de chevaux, demeurant rue Saint-Denis, paroisse Saint-Leu -Saint-Gilles, aux doyen, maîtres et gouverneurs de la confrérie de la Passion, représentés par Achille Taille, de 2500 livres à lui dues par obligation du 3 juin 1639, devant Moufle, [Simon] et Toutain, [Claude] et du 6 février 1645, devant Bouret [André] et Colas, [Jean]., 17 juin 1647; MC/ET/XXXV/398
      Documents du Minutier central des notaires de Paris, Le théâtre professionnel à Paris, 1600-1649, étude par Alan Howe, documents analysés par Madeleine Jurgens et Alan Howe [457 actes], transcriptions par Andrée Chauleur et Pierre-Yves Louis, Paris, Archives nationales, 2000, notice n° 443 (instrument de recherche imprimé dématérialisé dont la version intégrale est accessible en ligne par la rubrique 'Autres instruments de recherche', voir contexte dans le Plan d’orientation général - Notaires de Paris, guides thématiques du Minutier).
      Voir les obligations analysées dans Jurgens (Madelaine); Howe (Alan) 'Le théâtre professionnel à Paris. 1600-1649.' Documents du minutier central des notaires de Paris. Paris, Centre historique des Archives nationales, 2000, n° 319, n° 403.
      quittance; Saint-Denis (rue); Saint-Leu-Saint-Gilles (paroisse); Villy, Jean de; Taille, Achille; Bouret, André; Toutain, Claude; commerçant
    - Quittance par Guillaume de Nameur, maître menuisier, demeurant rue Beaubourg, et Paul Charpentier, maître charpentier, demeurant rue des Tournelles, aux gouverneurs de la confrérie de la Passion, propriétaires de l'Hôtel de Bourgogne, représentés par Achille Taille, l'un des confrères, de la somme de 1000 livres pour second paiement des ouvrages et réparations par eux entrepris audit hôtel, suivant marché du 17 avril 1644 passé devant Bouret, [André]., 17 juin 1647; MC/ET/XXXV/398
      Documents du Minutier central des notaires de Paris, Le théâtre professionnel à Paris, 1600-1649, étude par Alan Howe, documents analysés par Madeleine Jurgens et Alan Howe [457 actes], transcriptions par Andrée Chauleur et Pierre-Yves Louis, Paris, Archives nationales, 2000, notice n° 444 (instrument de recherche imprimé dématérialisé dont la version intégrale est accessible en ligne par la rubrique 'Autres instruments de recherche', voir contexte dans le Plan d’orientation général - Notaires de Paris, guides thématiques du Minutier).
      Voir le marché du 16 avril 1647 analysé dans Jurgens (Madelaine); Howe (Alan) 'Le théâtre professionnel à Paris. 1600-1649.' Documents du minutier central des notaires de Paris. Paris, Centre historique des Archives nationales, 2000, n° 440..
      quittance; Beaubourg (rue); Tournelles (rue des); Bourgogne (hôtel de); Nameur, Guillaume de; Charpentier, Paul; Taille, Achille; Bouret, André; menuisier; charpentier
    - Quittance par Gabriel Taupinard, avocat en parlement, demeurant rue Poupée, et Marie Turpin, sa femme, auparavant veuve d'Antoine Levêque, avocat en parlement, au doyen et maîtres de la confrérie de la Passion, propriétaires de la maison et hôtel de Bourgogne, représentés par Achille Taille, l'un des maîtres, de la somme de 1625 livres pour paiement des arrérages et rachat du principal de 100 livres de rente, constituées le 4 août 1616 devant Saulnier [Nicolas] et Charles [Nicolas]., 1er juillet 1647; MC/ET/XXXV/398
      Documents du Minutier central des notaires de Paris, Le théâtre professionnel à Paris, 1600-1649, étude par Alan Howe, documents analysés par Madeleine Jurgens et Alan Howe [457 actes], transcriptions par Andrée Chauleur et Pierre-Yves Louis, Paris, Archives nationales, 2000, notice n° 445 (instrument de recherche imprimé dématérialisé dont la version intégrale est accessible en ligne par la rubrique 'Autres instruments de recherche', voir contexte dans le Plan d’orientation général - Notaires de Paris, guides thématiques du Minutier).
      Voir les actes de constitutions de rentes et titre nouvel analysé dans Jurgens (Madelaine); Howe (Alan) 'Le théâtre professionnel à Paris. 1600-1649.' Documents du minutier central des notaires de Paris. Paris, Centre historique des Archives nationales, 2000, n° 172, n°405.
      quittance; Poupée (rue); Bourgogne (hôtel de); Taupinard, Gabriel; Turpin, Marie; Levêque, Antoine; Taille, Achille; Saulnier, Nicolas; Charles, Nicolas; avocat au parlement (Ancien Régime)
    - Don mutuel concernant Claude Beheuré, maître peintre., 10 novembre 1647; MC/ET/XXXV/398
      donation; Beheuré, Claude; peintre
  - Minutes. 1649, MC/ET/XXXV/399
    - Quittance impliquant Jean Leblond, peintre ordinaire du roi et marchand., 5 février 1649; MC/ET/XXXV/399
      quittance; Leblond, Jean; commerçant; peintre
    - Mariage auquel Jacques Blanchard, sculpteur, assiste en temps que témoin., 12 février 1649; MC/ET/XXXV/399
      contrat de mariage; Blanchard, Jacques; sculpteur
    - Constitution de rente par Pierre Pontheron, peintre ordinaire du roi, et Marie Bourguillot, sa femme, demeurant rue des Gravilliers, paroisse Saint-Nicolas-des-Champs, en faveur de Liénart Berruyer, maître passementier boutonnier, demeurant rue des Gravilliers., 21 juin 1649; MC/ET/XXXV/399
      constitution de rente; Gravilliers (rue des); Berruyer, Liénart; Bourguillot, Marie; Pontheron, Pierre; tabletier; passementier; peintre
    - Traité concernant Jean Valdor, calcographe du roi., 2 octobre 1649; MC/ET/XXXV/399
      traité; Valdor, Jean
  - Minutes. 1650, MC/ET/XXXV/400
    Attention: certains actes ont été constatés manquants
    - Convention. BALLOULE, Thomas, marchand de vin, DEMAGNE, Julien, sergent royal, Versailles., 1650; MC/ET/XXXV/400
      Mention dans le répertoire du notaire coté:
      MC/RE/XXXV/8
      Relevé exhaustif dit 'Base Reno' des actes de 1650, d'après les minutes et répertoires des notaires, études II à XLVI (12.585 actes), par le personnel du Minutier, 1989-1995 (base de données migrée: voir contexte dans le Plan d’orientation général - Notaires de Paris, guides thématiques du Minutier).
      convention; Balloule, Thomas; Demagne, Julien
    - Marché, boucher un puits. PION, Jean, vigneron, Mantes. BERTHEMET, Laurent, maître en la chambre des comptes,., 2 janvier 1650; MC/ET/XXXV/400
      marché; Pion, Jean; Berthemet, Laurent
    - Testament. DESHAYES, Suzanne, épouse de. BREANT, Jean, marchand orfèvre,., 2 janvier 1650; MC/ET/XXXV/400
      testament; Deshayes, Suzanne; Breant, Jean
    - Testament. LEFRANQUES, Jean, prêtre habitué en l'église Saint-Leu-Saint-Gilles,., 6 janvier 1650; MC/ET/XXXV/400
      testament; Lefranques, Jean
    - Mariage. BOULLIER, Pierre, marchand de vin, PAVE, Claude, fille de. PAVE, André, décédé, bourrelier, Mans (le)., 8 janvier 1650; MC/ET/XXXV/400
      contrat de mariage; Boullier, Pierre; Pave, Claude; Pave, André
    - Marché, pavage. THURIN, Jacques, maître paveur, CORDELLE, Jean, marchand,., 9 janvier 1650; MC/ET/XXXV/400
      marché; Thurin, Jacques; Cordelle, Jean
    - Bail à rente, maison et jardin, Montfermeil. DUPONT, Anne. BARDOT, Jacques, corroyeur baudroyeur, GUILMINAULT, Sébastien, vigneron, Montfermeil., 9 janvier 1650; MC/ET/XXXV/400
      bail; Dupont, Anne; Bardot, Jacques; Guilminault, Sébastien
    - Quittance. BUZEAU, Noel. JOLLY, Nicole., 9 janvier 1650
      Attention: l'original de l'acte est manquant.
      quittance; Buzeau, Noël; Jolly, Nicole
    - Constitution. MATHIS, Claude, fripier, HELAN, Jeanne, veuve de. BOURGEOIS, Martin., 13 janvier 1650; MC/ET/XXXV/400
      constitution de rente; Mathis, Claude; Helan, Jeanne; Bourgeois, Martin
    - Transport. CORDELLE, Jean, bourgeois de Paris. BRAGUEMONT, Florent, gouverneur pour le roi de la ville de Montdidier., 13 janvier 1650; MC/ET/XXXV/400
      cession; Cordelle, Jean; Braguemont, Florent
    - Testament. DUPUIS, Jean, marchand de vin,., 15 janvier 1650; MC/ET/XXXV/400
      testament; Dupuis, Jean
    - Apprentissage, maître boulanger. OZANE, René. MERIEN, Pierre., 17 janvier 1650; MC/ET/XXXV/400
      contrat d'apprentissage; Ozane, René; Merien, Pierre
    - Déclaration. CARTIER, Claude, conseiller du roi en ses conseils d'Etat, GOBERT, Antoine, contrôleur général provincial des guerres, Guyenne., 21 janvier 1650; MC/ET/XXXV/400
      déclaration; Cartier, Claude; Gobert, Antoine
    - Mariage. RELOGUE, Antoine, praticien, ROUSSEAU, Marie, maîtresse grainière,., 22 janvier 1650; MC/ET/XXXV/400
      contrat de mariage; Relogue, Antoine; Rousseau, Marie
    - Compromis. CHEVALLIER, Nicolas, maçon, CARANDAS, Claude, charpentier,., 23 janvier 1650; MC/ET/XXXV/400
      accord; Chevallier, Nicolas; Carandas, Claude
    - Vente, terre, Montfermeil. LEDOUBLE, Nicolas, laboureur, Montfermeil. GUILMINAULT, Hubert, commis au greffe à la chambre des comptes,., 24 janvier 1650; MC/ET/XXXV/400
      acte de vente; Ledouble, Nicolas; Guilminault, Hubert
    - Marché, marchandise de plâtre. MESNAGERT, Simon, marchand plâtrier, VIEL, Jean, maçon,., 24 janvier 1650; MC/ET/XXXV/400
      marché; Mesnagert, Simon; Viel, Jean
    - Indemnité. CHEMIN, Catherine, veuve de. DEBOURG, Aaron, sergent au régiment des gardes du roi, JOLLY, Urbain, receveur et payeur des rentes de la ville de Paris,., 24 janvier 1650; MC/ET/XXXV/400
      indemnité; Chemin, Catherine; Debourg, Aaron; Jolly, Urbain
    - Désistement d'apprentissage, chapelier. HALLE, Pierre. LEGRAND, Pierre., 25 janvier 1650; MC/ET/XXXV/400
      renonciation; contrat d'apprentissage; Halle, Pierre; Legrand, Pierre
    - Accord. BILLION, Pierre, maître tissutier rubanier, CAYEUX, Claude, maître tissutier rubanier, 26 janvier 1650; MC/ET/XXXV/400
      accord; Billion, Pierre; Cayeux, Claude
    - Vente, terre, Argenteuil. AUDENART, Pierre, vigneron, Argenteuil. REGNARD, Charles, marchand, Argenteuil., 28 janvier 1650; MC/ET/XXXV/400
      acte de vente; Audenart, Pierre; Regnard, Charles
    - Vente, maison, Argenteuil. COULDRAY, Pierre, chapelier, REGNARD, Charles, marchand, Argenteuil., 28 janvier 1650; MC/ET/XXXV/400
      acte de vente; Couldray, Pierre; Regnard, Charles
    - Convention. PETIT, Catherine, veuve de. DELABARRE, Daniel, maître patenôtrier en os et ivoire, DELABARRE, Pierre, maître patenôtrier, DELABARRE, Nicolas, maître patenôtrier en os et ivoire, DELABARRE, Philippe, maître patenôtrier en os et ivoire,., 31 janvier 1650; MC/ET/XXXV/400
      convention; Petit, Catherine; Delabarre, Daniel; Delabarre, Pierre; Delabarre, Nicolas; Delabarre, Philippe
    - Déclaration. CARTIER, Claude, conseiller du roi en son conseil d'Etat, FERRY, Daniel, trésorier provincial des guerres, Angoumois et Brouage., 4 février 1650; MC/ET/XXXV/400
      déclaration; Cartier, Claude; Ferry, Daniel
    - Titre nouvel. PARISIS, Marguerite. REMY, Michel, trésorier et payeur de la cavalerie légère,., 5 février 1650; MC/ET/XXXV/400
      titre nouvel; Parisis, Marguerite; Remy, Michel
    - Déclaration. BERNARD, Pierre, maître pâtissier, HEBERT, Clément, prêtre chapelain en l'église Notre-Dame de Paris,., 7 février 1650; MC/ET/XXXV/400
      déclaration; Bernard, Pierre; Hebert, Clément
    - Apprentissage, maître cuisinier. PELOY, Guillaume. LABBE, Robert., 7 février 1650; MC/ET/XXXV/400
      contrat d'apprentissage; Peloy, Guillaume; Labbe, Robert
    - Convention. DESMARTINS, Madeleine, veuve de. LEROY, Christophe, aide de camp ès armées du roi, VARIN, Jean, orfèvre,., 10 février 1650; MC/ET/XXXV/400
      convention; Desmartins, Madeleine; Leroy, Christophe; Varin, Jean
    - Atermoiement. BAUDEAU, Clément, bourgeois de Paris. créanciers BAUDEAU., 10 février 1650; MC/ET/XXXV/400
      accord; Baudeau, Clément (Créanciers De)
    - Vente, terre, Montmartre. BERTAULT, Henri, l'aîné, laboureur, Montmartre. BERTAULT, Henri, le jeune, laboureur et vigneron, Clignancourt., 10 février 1650; MC/ET/XXXV/400
      acte de vente; Bertault, Henri; Bertault, Henri
    - Titre nouvel. BARTHOMYNAT, François, receveur général des décîmes en la généralité de Bourges. DUFRESNE, Nicolas, maçon, DUFRESNE, Mathurin, fils de DUFRESNE, Nicolas. CHAPPELAIN, Pierre, brodeur chasublier,., 11 février 1650; MC/ET/XXXV/400
      titre nouvel; Barthomynat, François; Dufresne, Nicolas; Dufresne, Mathurin; Dufresne, Nicolas; Chappelain, Pierre
    - Accord. LECOMTE, Jacques, marchand de vin, NOEL, Etienne, maître tissutier rubanier, 12 février 1650; MC/ET/XXXV/400
      accord; Lecomte, Jacques; Noel, Etienne
    - Quittance. LEBREST, Robert, marchand maître gantier, COCHOT, Marguerite, veuve de. BUET, Antoine, bourgeois de Paris.., 14 février 1650; MC/ET/XXXV/400
      quittance; Lebrest, Robert; Cochot, Marguerite; Buet, Antoine